# 关于主审所和参审所的审计责任

提问人：松 111 时间：2017-01-12 14:57:40
求问主审所和参审所的审计责任？

回答人：chenyiwei
请查阅《中国注册会计师审计准则第 1401 号——对集团财务报表审计的特殊考虑》及其应用指南、《中国注册会计师审计准则问题解答第 10 号——集团财务报表审计》等相关审计准则规定。另外，有些地方的国资委对其辖内国有企业集团审计中主审所和参审所的资质要求和工作要求等有具体规定，可以参考，如“上海市国有资产监督管理委员会关于印发《上海市国有企业财务决算审计工作规则》(2011年修订)的通知”（沪国资委评价[2011]490号）等。